【裁判字號】    99,上訴,1006
【裁判日期】    990421
【裁判案由】    毒品危害防制條例
【裁判全文】
臺灣高等法院刑事判決                99年度上訴字第1006號
上  訴  人
即  被  告  甲○○
上列上訴人因毒品危害防制條例案件，不服臺灣板橋地方法院98
年度易字第3239號，中華民國99年2月5日第一審判決（起訴案號
：臺灣板橋地方法院檢察署98年度偵字第25434號），提起上訴
，本院判決如下：
    主  文
原判決撤銷。
甲○○持有第二級毒品純質淨重逾貳拾公克以上，累犯，處有期
徒刑拾月。扣案之第二級毒品甲基安非他命（驗餘淨重陸拾伍點
陸貳公克），沒收銷燬之。包裝上開甲基安非他命之塑膠袋捌個
（總重壹拾點肆壹公克），均沒收。
    事  實
一、甲○○前因違反槍砲彈藥刀械管制條例案件，經原審於民國
    94年11月6日以94年度簡字第4900號判處有期徒刑3月，於94
    年11月28日確定。並於95年11月13日入監執行，於96年2月1
    2日執行完畢。又因施用第二級毒品案件，經原審於96年9月
    13日以96年簡字4776號判處有期徒刑6月，於96年10月6日確
    定，並於96年11月12日易科罰金執行完畢。詎其仍不知警惕
    ，明知甲基安非他命為毒品危害防制條例所規定之第二級毒
    品，依法不得持有，竟基於持有甲基安非他命之犯意，於98
    年6月6日晚間11時許，在臺北縣永和市○○路18號前，以不
    詳之價格，向真實姓名年籍不詳自稱「陳志明」之成年男子
    購得甲基安非他命8包（淨重為65. 88公克）而持有之。嗣
    於同日晚間11時45分許，因酒後駕車，在臺北縣永和市○○
    路18號前發生交通事故（所犯公共危險罪，另經原審以98年
    交簡字3860號判處罪刑確定），經甲○○自願同意接受搜索
    而為警查獲，並扣得上開甲基安非他命。
二、案經臺北縣政府警察局永和分局移請臺灣板橋地方法院檢察
    署檢察官偵查起訴。
    理  由
一、按被告以外之人於審判外之言詞或書面陳述，除法律有規定
    者外，不得作為證據；又被告以外之人於審判外之陳述，雖
    不符合同法第159條之1至第159條之4之規定，但經當事人於
    審判程序同意作為證據，法院審酌該言詞陳述或書面陳述作
    成時之情況，認為適當者，亦得為證據。當事人、代理人或
    辯護人於法院調查證據時，知有第159條第1項不得為證據之
    情形，而未於言詞辯論終結前聲明異議者，視為有前項之同
    意，刑事訴訟法第159條第1項及第159 條之5分別定有明文
    。查本判決下列所引用之證據，上訴人即被告甲○○至言詞
    辯論終結前均未聲明異議，本院審酌上開證據資料製作時之
    情況，尚無違法不當及證明力明顯過低之瑕疵，故揆諸前開
    規定，均有證據能力。
二、訊據上訴人即被告甲○○對上開持有第二級毒品之事實坦承
    不諱(見本院卷第31頁背面)，復有98年6月7日警員張智翔職
    務報告書、被告自願受搜索同意書、搜索扣押筆錄、扣押物
    品目錄表各1件及扣案物品照片2張（偵查卷第11-16、18頁
    ）在卷、事實欄所載之扣案物可憑。又扣案之甲基安非他命
    經送內政部警政署刑事警察局鑑定，驗前毛重76.29公克（
    包裝塑膠袋總重約10.41公克）經取樣0.26公克，檢出二級
    毒品甲基安非他命成分，純度約98％，推估驗前純值淨重約
    64.65公克一節，有內政部警政署刑事警察局98年7月27日刑
    鑑字第0980080340號毒品鑑定書在卷可證（見偵查第46頁）
    ，被告自白與事實相符，堪予採信。被告上揭持有第二級毒
    品甲基安非他命淨重逾20公克以上之犯行，堪予認定，應依
    法論科。又被告經警查獲後，於98年6月7日凌晨1時30分採
    集其尿液（代碼編號：F0000000）送驗結果呈現安非他命、
    甲基非他命陰性反應一節，亦有臺北縣政府警察局永和分局
    查獲違反毒品危害防制條例案件犯嫌代碼對照表及臺灣檢驗
    科技股份有限公司濫用藥物檢驗報告（報告編號：UL／2009
    ／70 997）各1紙（偵查卷第19、42頁）在卷可按，是被告
    持有上開第二級毒品並未施用，自無施用吸收持有之關係，
    就其持有部分自應依法論科。
三、按毒品危害防制條例於98年5月20日修正公布，針對當次公
    布之修正條文，未另訂施行日期，至原毒品危害防制條例第
    36條所規定：「本條例自公布後6個月施行。」核其所稱「
    本條例」係指92年7月9日修正公布之該條例，並非指98年5
    月20日公布之部分修正條文。是98年5月20日公布之毒品危
    害防制條例修正條文之生效日期，應依中央法規標準法第13
    條對於法規生效施行日之規範，自公布日起至第3日即98年5
    月22日發生效力，應先說明。查甲基安非他命屬毒品危害防
    制條例第2條第2項第2款之第二級毒品，不得非法持有，而
    被告持有之第二級毒品甲基安非他命之淨重為65.88公克（
    純質淨重約64.56公克），已逾修正後毒品危害防制條例第
    11條第4項所規定之20公克以上之數量，核被告所為，係犯
    毒品危害防制條例第11條第4項持有第二級毒品逾一定數量
    罪。又被告有事實欄一所載之前案紀錄，並分別於96年2月
    12日、96年11月12日執行完畢一節，有本院被告前案紀錄表
    1份在卷可考，被告於受有期徒刑之執行完畢後，5年以內故
    意再犯有期徒刑以上之上開之罪，為累犯，應依刑法第47
    條第1項之規定，加重其刑。
四、原審判處被告持有第二級毒品罪，固非無見。惟被告持有毒
    品之98年6月6日，毒品危害防制條例業已修正生效，業如前
    述，原判決認新修正毒品危害防制條例尚未生效，尚有未洽
    。被告上訴意旨雖未指摘及此，惟原判決既有上開疏漏，自
    屬無可維持，應由本院撤銷改判。爰審酌被告犯罪動機、目
    的、手段、智識程度、持有之第二級毒品甲基安非他命毒品
    數量、犯後坦承持有犯行之態度等一切情狀，量處如主文第
    2項所示之刑。扣案之甲基安非他命驗餘淨重共65.62公克，
    係查獲之第二級毒品，已如前述，不問屬於犯人與否，均應
    依毒品危害防制條例第18條第1項前段規定沒收銷燬之。至
    鑑驗用罄甲基安非他命0.26公克部分，因已滅失，爰不另為
    沒收銷燬之諭知，併此說明。又包裝上開甲基安非他命之外
    包裝袋共8個（包裝塑膠袋總重約10.41公克），均為被告於
    本案持有甲基安非他命犯行所用，且應為被告購買所有，已
    認定如上，爰均應依刑法第38條第1項第2款規定宣告沒收。
據上論斷，應依刑事訴訟法第369條第1項前段、第364條、第299
條第1項前段，毒品危害防制條例第11條第4項、第18條第1項前
段，刑法第11條、第47條第1項、第38條第1項第2款，判決如主
文。
本案經檢察官陳國鳴到庭執行職務。
中    華    民    國    99    年    4     月    21    日
            刑事第二十二庭審判長法  官  郭雅美
                                法  官  李麗珠
                                法  官  洪于智
以上正本證明與原本無異。
如不服本判決，應於收受送達後10日內向本院提出上訴書狀，其
未敘述上訴之理由者並得於提起上訴後10日內向本院補提理由書
（均須按他造當事人之人數附繕本）「切勿逕送上級法院」。
                                書記官  強梅芳
中    華    民    國    99    年    4     月    22    日
附錄：本案論罪科刑法條全文
毒品危害防制條例第11條
持有第一級毒品者，處 3 年以下有期徒刑、拘役或新臺幣 5 萬
元以下罰金。
持有第二級毒品者，處 2 年以下有期徒刑、拘役或新臺幣 3 萬
元以下罰金。
持有第一級毒品純質淨重十公克以上者，處 1 年以上 7 年以下
有期徒刑，得併科新臺幣 1 百萬元以下罰金。
持有第二級毒品純質淨重二十公克以上者，處 6 月以上 5 年以
下有期徒刑，得併科新臺幣 70 萬元以下罰金。
持有第三級毒品純質淨重二十公克以上者，處 3 年以下有期徒
刑，得併科新臺幣 30 萬元以下罰金。
持有第四級毒品純質淨重二十公克以上者，處 1 年以下有期徒
刑，得併科新臺幣 10 萬元以下罰金。
持有專供製造或施用第一級、第二級毒品之器具者，處 1 年以
下有期徒刑、拘役或新臺幣1萬元以下罰金。

司法院資訊處製作；財團法人民間司法改革基金會備份。
